臺灣屏東地方法院交通事件裁定　　　　　　　　　　九十三年度交聲字第一四八號
　　異　議　人　甲○○
右列異議人因違反道路交通管理處罰條例案件，對於交通部公路局屏東監理站九十三
年七月三十日所為之處分（屏監違字第裁八二─Ｖ00000000號），聲明異議
，本院裁定如左：
    主  文
原處分撤銷。
甲○○不罰。
    理  由
一、異議意旨略以：異議人甲○○於民國九十三年七月十一日凌晨零時三十五分許，
    駕駛車牌號碼九Ｓ－二二三三號自小客車，帶領友人許振弦欲至屏東縣崁頂鄉吃
    宵夜，異議人由屏東市○○路轉復興南路往屏東縣崁頂鄉方向行駛途中，未與其
    他汽車為競駛之行為，屏東縣交通隊警員竟以「二輛以上汽車在道路上競駛」為
    由開單告發，交通部公路總局屏東監理站並據以裁處罰鍰新台幣（下同）三萬元
    、吊銷駕駛執照及三年內禁止考領駕照，顯有違誤，爰依法聲明異議，請求撤銷
    原處分等語。
二、所謂「競」者，有「並逐」、「爭逐」之意思，道路交通管理處罰條例第四十三
    條第三項規定「二輛以上之汽車共同在道路上競駛」，依該條文文義解釋，自指
    二輛以上之汽車共同在道路上追逐或併排爭駛而言，是行為人駕駛汽車如未為上
    述競駛之行為，自無構成該條項違規之餘地。
三、經查：
（一）異議人於九十三年七月十一日凌晨零時三十五分許，駕駛車牌號碼九Ｓ－二二
      三三號自小客車，行經屏東市○○○路時，經警方以「二輛以上汽車在道路上
      競駛」為由開單告發，嗣交通部公路總局屏東監理站於同年七月三十日，依道
      路交通管理處罰條例第四十三條第三項、第四項及同條例第六十七條第二項之
      規定，以屏監違字第裁八二─Ｖ00000000號裁決書，對異議人裁處罰
      鍰三萬元、吊銷駕駛執照及於三年內禁止考領駕駛執照等情，業經異議人供明
      在卷，核與證人即本件舉發員警孫明旭及錄影舉證員警林大源供述之情節相符
      ，並有屏東縣警察局舉發違反道路交通管理事件通知單二紙及交通部公路總局
      屏東監理站違反道路交通管理事件裁決書一紙在卷可證。
（二）異議人堅決否認有於上述時地與其他車輛為競駛之行為。而證人林大源於本院
      審理時結證供稱：「因在屏東市○○路接復興南路附近發現七部車輛共同往屏
      東縣萬丹鄉方向行駛，異議人駕駛之汽車排在倒數第二部，我們跟著他們的車
      隊前進，途中七部汽車曾靠邊停車，他們的行動一致，所以駕駛人應該相互認
      識，他們當時雖然沒有侵入對向車道或任意超車之行為，但他們在限制時速五
      十公里之路段上，以時速八十公里之速度前進，另在同向二車道之路段，也有
      併排行駛之情形，所以我們認定他們有競駛之行為。」等語（見本院卷第十九
      頁、第二十頁及第二十三頁），並未供述見聞異議人駕駛汽車與其他車輛前後
      追逐或併排爭駛之情形，異議人是否有競駛之行為，已有可疑？本院當庭勘驗
      警方蒐證錄影帶結果大略如下：１、警方所指競駛車輛大都以前後跟車之方式
      行駛，異議人駕駛之汽車保持在倒數第二台之位置，其他車輛之位置亦無變換
      。２、在某一路段，該等汽車行駛外車道時，內車道並無其他車輛。３、該等
      汽車遇前方車輛時，無任意超車之行為。是亦未發現異議人駕駛汽車與其他車
      輛競駛之事實，異議人辯稱並無競駛之行為等語，應與事實相符，可以相信。
      交通部公路總局屏東監理站認定異議人有上述交通違規事項，依道路交通管理
      處罰條例第四十三條第三項、第四項及同條例第六十七條第二項之規定，對異
      議人裁處罰鍰三萬元、吊銷駕駛執照及於三年內禁止考領駕駛執照之處分，即
      有不當，自應撤銷原處分，並諭知異議人不罰。
四、據上論斷，應依道路交通案件處理辦法第二十條，裁定如主文。
中      華      民      國      九十三      年      九      月  二十二  日
                                      臺灣屏東地方法院交通法庭
                                          法  官  林昌義
右正本證明與原本無異。
如不服本裁定應於收受送達後五日內向本院提出抗告書狀敘述抗告之理由抗告於台灣
高等法院高雄分院。
                                          書記官   潘美碧
中      華      民      國      九十三      年      九      月  二十二 日
